<?xml version='1.0' encoding='utf-8'?>
<verb default="atvuíteáil" disambig="">
  <verbalNoun default="atvuíteáil" />
  <verbalAdjective default="atvuíteáilte" />
  <tenseForm default="atvuíteáil" tense="Past" dependency="Indep" person="Base" />
  <tenseForm default="atvuíteálamar" tense="Past" dependency="Indep" person="Pl1" />
  <tenseForm default="atvuíteáladar" tense="Past" dependency="Indep" person="Pl3" />
  <tenseForm default="atvuíteáladh" tense="Past" dependency="Indep" person="Auto" />
  <tenseForm default="atvuíteáil" tense="Past" dependency="Dep" person="Base" />
  <tenseForm default="atvuíteálamar" tense="Past" dependency="Dep" person="Pl1" />
  <tenseForm default="atvuíteáladar" tense="Past" dependency="Dep" person="Pl3" />
  <tenseForm default="atvuíteáladh" tense="Past" dependency="Dep" person="Auto" />
  <tenseForm default="atvuíteáladh" tense="PastCont" dependency="Indep" person="Base" />
  <tenseForm default="atvuíteálainn" tense="PastCont" dependency="Indep" person="Sg1" />
  <tenseForm default="atvuíteáilteá" tense="PastCont" dependency="Indep" person="Sg2" />
  <tenseForm default="atvuíteálaimis" tense="PastCont" dependency="Indep" person="Pl1" />
  <tenseForm default="atvuíteálaidís" tense="PastCont" dependency="Indep" person="Pl3" />
  <tenseForm default="atvuíteáiltí" tense="PastCont" dependency="Indep" person="Auto" />
  <tenseForm default="atvuíteáladh" tense="PastCont" dependency="Dep" person="Base" />
  <tenseForm default="atvuíteálainn" tense="PastCont" dependency="Dep" person="Sg1" />
  <tenseForm default="atvuíteáilteá" tense="PastCont" dependency="Dep" person="Sg2" />
  <tenseForm default="atvuíteálaimis" tense="PastCont" dependency="Dep" person="Pl1" />
  <tenseForm default="atvuíteálaidís" tense="PastCont" dependency="Dep" person="Pl3" />
  <tenseForm default="atvuíteáiltí" tense="PastCont" dependency="Dep" person="Auto" />
  <tenseForm default="atvuíteálann" tense="PresCont" dependency="Indep" person="Base" />
  <tenseForm default="atvuíteálaim" tense="PresCont" dependency="Indep" person="Sg1" />
  <tenseForm default="atvuíteálaimid" tense="PresCont" dependency="Indep" person="Pl1" />
  <tenseForm default="atvuíteáiltear" tense="PresCont" dependency="Indep" person="Auto" />
  <tenseForm default="atvuíteálann" tense="PresCont" dependency="Dep" person="Base" />
  <tenseForm default="atvuíteálaim" tense="PresCont" dependency="Dep" person="Sg1" />
  <tenseForm default="atvuíteálaimid" tense="PresCont" dependency="Dep" person="Pl1" />
  <tenseForm default="atvuíteáiltear" tense="PresCont" dependency="Dep" person="Auto" />
  <tenseForm default="atvuíteálfaidh" tense="Fut" dependency="Indep" person="Base" />
  <tenseForm default="atvuíteálfaimid" tense="Fut" dependency="Indep" person="Pl1" />
  <tenseForm default="atvuíteálfar" tense="Fut" dependency="Indep" person="Auto" />
  <tenseForm default="atvuíteálfaidh" tense="Fut" dependency="Dep" person="Base" />
  <tenseForm default="atvuíteálfaimid" tense="Fut" dependency="Dep" person="Pl1" />
  <tenseForm default="atvuíteálfar" tense="Fut" dependency="Dep" person="Auto" />
  <tenseForm default="atvuíteálfadh" tense="Cond" dependency="Indep" person="Base" />
  <tenseForm default="atvuíteálfainn" tense="Cond" dependency="Indep" person="Sg1" />
  <tenseForm default="atvuíteálfá" tense="Cond" dependency="Indep" person="Sg2" />
  <tenseForm default="atvuíteálfaimis" tense="Cond" dependency="Indep" person="Pl1" />
  <tenseForm default="atvuíteálfaidís" tense="Cond" dependency="Indep" person="Pl3" />
  <tenseForm default="atvuíteálfaí" tense="Cond" dependency="Indep" person="Auto" />
  <tenseForm default="atvuíteálfadh" tense="Cond" dependency="Dep" person="Base" />
  <tenseForm default="atvuíteálfainn" tense="Cond" dependency="Dep" person="Sg1" />
  <tenseForm default="atvuíteálfá" tense="Cond" dependency="Dep" person="Sg2" />
  <tenseForm default="atvuíteálfaimis" tense="Cond" dependency="Dep" person="Pl1" />
  <tenseForm default="atvuíteálfaidís" tense="Cond" dependency="Dep" person="Pl3" />
  <tenseForm default="atvuíteálfaí" tense="Cond" dependency="Dep" person="Auto" />
  <moodForm default="atvuíteáladh" mood="Imper" person="Base" />
  <moodForm default="atvuíteálaim" mood="Imper" person="Sg1" />
  <moodForm default="atvuíteáil" mood="Imper" person="Sg2" />
  <moodForm default="atvuíteálaimis" mood="Imper" person="Pl1" />
  <moodForm default="atvuíteálaigí" mood="Imper" person="Pl2" />
  <moodForm default="atvuíteálaidís" mood="Imper" person="Pl3" />
  <moodForm default="atvuíteáiltear" mood="Imper" person="Auto" />
  <moodForm default="atvuíteála" mood="Subj" person="Base" />
  <moodForm default="atvuíteálaimid" mood="Subj" person="Pl1" />
  <moodForm default="atvuíteáiltear" mood="Subj" person="Auto" />
</verb>
